臺灣臺北地方法院民事判決　　　　　　　94年度簡上字第19號
上　訴　人　甲○○○○ ○○○○○○○○○○○○○ ○○○○○○○○○○ ○○○○
法定代理人　丙○○
訴訟代理人　戊○○律師
被上訴人　　富菖國際股份有限公司
法定代理人　丁○○
訴訟代理人　乙○○
上列當事人間請求損害賠償事件，上訴人對於中華民國九十三年
十一月十二日本院臺北簡易庭93年度北簡字第21652號第一審判
決提起上訴，本院於九十四年五月六日言詞辯論終結，判決如下
：
    主  文
上訴駁回。
第二審訴訟費用由上訴人負擔。
    事實及理由
甲、上訴人起訴主張：伊為購買四萬台15”TFT LCDPANEL，曾於
    民國93年3月20日與PREDOMINANTINDUSTRIES SDN.BHD 公司
    （下稱PREDOMINANT公司）簽定買賣契約書，並由被上訴人
    擔任連帶保證人，依契約書第5條「交貨方式、期限、驗貨
    地點」之規定，PREDOMINANT公司應依proforma invoice之
    交貨時間表分批交貨，惟該公司目前已逾越交貨期限，履經
    催促，該公司仍未履行。按系爭買賣契約書第十條「違約罰
    則」第Ａ項明定：「未能按L／C之有效期限前交貨，甲方（
    即PREDOMINANT公司）需賠償該L／C金額之千分之一，並終
    止本合約。」因PREDOMINANT公司並未依約交貨，已屬違約
    ，伊自得依約本得請求賠償L／C金額之千分之一即美金8,80
    0元，故依民法第273條第1項之規定，伊自得向被上訴人請
    求給付上開賠償金及自93年3月17日起算之法定利息。原審
    為被上訴人勝訴判決而駁回上訴人原審之訴，上訴人則於本
    院為：(一)原判決廢棄。(二)被上訴人應給付上訴人美金8,800
    元及自93年3月17日起至清償日止，按百分之五計算之利息
    之聲明。
乙、被上訴人則以下列辯詞資為抗辯：
一、上訴人所提出之上證一僅為10,000片，非原合約供貨商提供
    之PR PROFORMA INVOICE內容40,000片，上訴人提出之上證
    二之PROF ORMA INVOICE根本開立之公司為HI-LIGHT　TECHN
    OLOGY CO,LTD.，原告來之PROFORMA INVOICE開立公司為WID
    E HILL INTERNATIONAL(H.K.)CO,LTD.，且內容為三萬片，
    收L/C人亦非被上訴人保證之原PROFORMA INVOICE之WIDE HI
    LL　INTERNATIONAL(H.K.)CO,LTD.，若上訴人認為是同一張
    訂單，為何不一次開出40,000片之信用狀，何況按國際貿易
    之慣例作法，使用同一張PROFORMA INVOICE即可將剩餘30,0
    00片開出信用狀。
二、上訴人所提之上證三根本與被上訴人無關，上訴人如要提供
    此PROFORMA INVOICE，理應向賣方提出修改或另擬定新的契
    約書及擔保人，不能移花接木。
三、上訴人所提供之上證四買賣契約書第3條註明數量為40,000
    片，非為30,000片。
四、聲明：上訴駁回。
丙、本件上人主張伊為購買四萬台15”TF TLCDPANEL，曾於93年
    3月20日與PREDOMINANT公司簽定買賣契約書，並由被上訴人
    擔任連帶保證人，依契約書第5條「交貨方式、期限、驗貨
    地點」之規定，PREDOMINANT公司應依proforma invoice（
    發票）之交貨時間表分批交貨，惟該公司目前已逾越交貨期
    限，履經催促，該公司仍未履行等情，固據其提出買賣契約
    書影本為證（見原審支付命令卷第5頁）。被上訴人對於PRE
    DOMINANT公司與上訴人簽定系爭買賣契約書，並由被上訴人
    擔任連帶保證人之事實固不爭執，但以上開情詞置辯。是本
    件之主要爭執在於PREDOMINANT公司未於期限內交貨，是可
    歸責於PREDOMINANT公司或上訴人公司？茲審究如次：
一、查上訴人與PREDOMINANT公司簽訂之系爭買賣契約書第4條B
    項約定：「乙方（指上訴人）應於收到甲方（指PREDOMINAN
    T公司）之proforma invoice（甲方請與乙方電話確認確實
    收到）於兩個工作日內開立L／C於甲方。」，而查PREDOMIN
    ANT公司係於93年3月16日提供proforma invoice予上訴人，
    上訴人於同年月19日簽發信用狀之事實，有被上訴人於原審
    提出proforma invoice、信用狀影本可稽（見原審卷第24、
    25頁），並為上訴人所不爭執，上訴人顯然已違反系爭買賣
    契約書第4條B項之約定，雖上訴人主張伊於93年3月16日收
    到proforma invoice，隨即於次日（即同年月17日簽發信用
    狀），並同時將前開申請書傳真予PREDOMINANT公司，開狀
    日期之所以為同年月19日，實肇因PREDOMINANT公司多次要
    求修改信用狀內容，而非可歸責於上訴人云云，惟上訴人並
    未舉證證明係因PREDOMINANT公司多次要求修改信用狀內容
    致信用狀開狀日期延後之情，況被上訴人所交付之proforma
    invoice之金額為美金8,800元，然上訴人簽發之信用狀金額
    為美金2,200元，亦不符合，上訴人顯已逾期開發信用狀而
    違約，故上訴人此部分主張不可採。
二、又查上訴人主張伊開立上開美金2,200元之信用狀後，PREDO
    MINANT公司仍於93年3月22日就餘款美金6,600元再行開立發
    票予伊，伊並於契約約定期間內即同年月24日開立同額之信
    用狀，可知伊已依契約約定履行義務，關於第一張信用狀之
    部分亦經治癒云云，惟為被上訴人所否認，經查上訴人提出
    之93年3月22日之發票之開立者為Hi-Light Technology公司
    ，並非原來第一張發票之PREDOMINANT公司境外公司WIDE HI
    LL　INTERNATIONAL(H.K.) CO,LTD.（見本院卷第12頁），
    被上訴人並否認第二張發票係PREDOMINANT公司所提出，且
    查先前第一張發票已記載總金額為美金8,800，40,000pcs，
    而上訴人與PREDOMINANT公司所約定亦為同上開總金額及數
    量，PREDOMINANT公司實不可能再簽發另一張美金6,600，30
    ,000pcs 之發票，否則上訴人與PREDOMINANT公司間豈不存
    在共貨品70,000pcs之貨品（40,000＋30,000＝70,000）？
    自與上訴人與PREDOMINANT公司原約定之數量不符，再查證
    人即PREDOMINANT公司負責人馬濃榮於本院證稱：「．．在
    買方上訴人公司四萬片訂單違約後，他私下要求我，是否可
    以幫忙請日本公司出貨，我告訴他我只能試試看，但是沒有
    承諾。這時我找了另一家公司，不是簽約公司，是ＨＩＬＧ
    ＨＴ公司來幫忙。對方也說試試看。買方公司說他只要三萬
    片，數量比較少，同時他只有三萬片的資金可以開ＬＣ，三
    萬片的ＬＣ開給ＨＩＬＩＧＨＴ公司後，ＨＩＬＩＧＨＴ公
    司以現成的訂單，要求日本廠商看是否可以供應貨，日本廠
    商說所有的檔期滿了，原來ＨＩＬＩＧＨＴ公司的檔期沒有
    確認也給別人了，要出貨必須再延三十天。買方劉先生說與
    客戶聯絡後才可以回消息，結果沒回傳消息也就不了了之．
    ．。」等語（見本院卷85頁），益可知上開貨品30,000pcs
    之發票及信用狀之提出，係基於上訴人與Hi-Light　Techn
    ology公司間之約定，與被上訴人所保證之PREDOMINANT公司
    無關。故上訴人此部分之主張亦不可採。
三、再查上訴人復主張上開93年3月24日伊所開立之信用狀，在
    伊尚未提出前，即為被上訴人於原審93年10月22日所提陳報
    狀作為附件四文件，被上訴人只爭執伊沒有按照時間開立信
    用狀而已，顯然開立貨物30,000pcs信用狀，係經PREDOMINA
    NT公司同意云云，然查被上訴人於原審上開陳報狀中實已表
    明「被告（指本件被上訴人）之加工廠（指PREDOMINANT公
    司）於收到原告（指本件上訴人）開出之第一張信用狀後，
    即告知數量不對，因此未能接受，且未通知原告開立第二張
    信用狀，此第二張信用狀據原告告知係其客戶自己要開立的
    ，且日期早已超過買賣契約約規定之兩個工作日開出，加工
    廠也從未接受」等語（見原審卷第44頁），顯然被上訴人於
    原審已否認PREDOMINANT公司有同意及收受上開貨品30,000p
    cs之信用狀，且距簽發信用狀時間已逾半年之久，上開貨品
    30,000pcs信用狀又係PREDOMINANT公司負責人馬濃榮介紹上
    訴人與Hi-Light Technology公司簽約所生，則被上訴人事
    後輾轉取得，自不足為奇，從而當無法以被上訴人能提出上
    開貨品30,000pcs之信用狀影本為證據，即認為上開貨品30,
    000pcs之信用狀業經PREDOMINANT公司或被上訴人同意，是
    以上訴人此部分主張自不足採。
四、綜上所述，上訴人既無法在約定期限內開立信用狀，已如前
    述，且上訴人對被上訴人主張PREDOMINANT公司向日本公司
    承諾在約定兩天內接到信用狀後，即會安排生產線，逾期則
    不接，因為九十三年度液晶價位上揚，生產線吃緊等情不爭
    執，則最後造成貨物無法上生產線製造者，自係上訴人，而
    非PREDOMINANT公司，故上訴人主張PREDOMINANT公司未依約
    交貨，已屬違約云云，自不可採，被上訴人抗辯PREDOMINAN
    T公司未交貨，不可歸責於PREDOMINANT公司等語尚屬可信。
    從而上訴人主張依系爭契約第10條第Ａ項違約罰則約定及民
    法273條第1項規定，請求連帶保證人即被上訴人賠償L/C金
    額之千分之一即美金8,800元及93年6月17日起算之法定遲延
    利息，為無理由，不應准許。原審為上訴人敗訴之判決，並
    無不合。上訴意旨指摘原判決不當，求予廢棄改判，為無理
    由，應予駁回。
五、因本案事證已臻明確，兩造其餘主張陳述及所提之證據，經
    本院審酌後，認均與本件之結論無礙，爰不再一一論述，附
    此敘明。
丁、 據上論結，本件上訴為無理由，依民事訴訟法第436條之1
     第3項、第449條第1項、第78條，判決如主文。
中　　華　　民　　國　　94　　年　　5 　　月　　20　　日
                 民事第二庭    審判長法　官  吳燁山
                  　　　　　　　　　 法　官　吳淑惠
                                     法  官  黃雯惠
以上正本係照原本作成。
本判決不得上訴。
中　　華　　民　　國　　94　　年　　5 　　月　　20　　日
                                     書記官　林玗倩
